【裁判字號】    98,上訴,4002
【裁判日期】    990528
【裁判案由】    妨害自由等
【裁判全文】
臺灣高等法院刑事判決                98年度上訴字第4002號
上  訴  人  臺灣臺北地方法院檢察署檢察官
上  訴  人
即  被  告  甲○原名呂淑惠）.
選任辯護人  郭承昌律師
            許巍騰律師
被      告  乙○○
            丙○○
上列上訴人因被告妨害自由等案件，不服臺灣臺北地方法院98年
度訴字第80號，中華民國98年7月22日第一審判決（起訴案號：
臺灣臺北地方法院檢察署97年度偵字第4039號），提起上訴，本
院判決如下：
    主  文
上訴駁回。
乙○○、甲○均緩刑參年。
    事實及理由
本件判決分二部分說明之：
甲、被告乙○○與甲○部分：
一、本案此部分經本院審理結果，認第一審判決以上訴人即被告
    甲○（原名呂淑惠）、乙○○均係犯刑法第302條第1項剝奪
    人之行動自由罪。被告乙○○、甲○及3不詳名成年男子間
    ，有犯意聯絡與行為分擔，均應論以共同正犯。並審酌乙○○、甲○犯罪動機雖在追討投資款項及於酒店消費之費用，
    然不思循合法管道解決糾紛，竟以暴力毆打被害人丁○○，
    法治觀念明顯偏差，且危害社會秩序，併其犯罪手法、被害
    人受傷程度、被告犯後態度以及共犯結構所處地位、參與程
    度等一切情狀，判決「乙○○、甲○共同以非法方法，剝奪
    人之行動自由，各處有期徒刑陸月，如易科罰金，均以新臺
    幣壹仟元折算壹日。」；認事用法及量刑均無不當，應予維
    持，並引用第一審判決書記載之事實、證據及理由（如附件
    原審判決書）。
二、本案事證已明。檢察官併循告訴人丁○○之聲請上訴，其上
    訴意旨認原審對被告乙○○、甲○量刑過輕；被告甲○上訴
    意旨則仍執前詞否認犯罪，而指摘原判決不當。本院均認為
    無理由，應予駁回。
三、末查，被告乙○○、甲○未曾因故意犯罪受有期徒刑以上刑
    之宣告，有本院被告全國前案紀錄表卷可參，此次事後已與
    告訴人丁○○和解，有告訴人丁○○99年4月20日當庭陳報
    撤回告訴狀附卷可稽，被告乙○○、甲○經此教訓當知警惕
    ，應無再犯之虞，本院認被告乙○○、甲○所受宣告之刑以
    不執行為適當，爰並均諭知緩刑參年，以勵自新。
乙、被告丙○○部分：
一、本案此部分經本院審理結果，認第一審判決以不能證明被告
    丙○○犯罪，對被告丙○○為無罪之諭知，核無不當，應予
    維持，並引用第一審判決書記載之證據及理由（如附件原審
    判決書）。
二、原判決以不能證明被告丙○○犯罪而為無罪之諭知，並無不
    合，已如前述。檢察官併循告訴人丁○○之聲請上訴，其上
    訴意旨仍執前詞認被告丙○○應構成犯罪，而指摘原判決無
    罪為不當。本院認為無理由，應予駁回。
三、被告丙○○經合法傳喚，無正當理由不到庭，爰不待其陳述
    ，逕行判決。
據上論斷，應依刑事訴訟法第373條、第368條、第371條，刑法
第74條第1項第1款，判決如主文。
本案經檢察官沈明倫到庭執行職務。
中    華    民    國    99    年    5     月    28    日
                  刑事第一庭審判長法  官  葉騰瑞
                                  法  官  莊明彰
                                  法  官  王炳梁
以上正本證明與原本無異。
檢察官、被告乙○○、甲○如不服本判決，應於收受送達後10
日內向本院提出上訴書狀，其未敘述上訴之理由者並得於提起上
訴後10日內向本院補提理由書（均須按他造當事人之人數附繕本
）「切勿逕送上級法院」。
丙○○不得上訴。
                                  書記官  陳佳伶
中    華    民    國    99    年    5    月    28    日
附錄本案論罪科刑法條全文：
刑法第302條：
私行拘禁或以其他非法方法，剝奪人之行動自由者，處5年以下
有期徒刑、拘役或300元以下罰金。
因而致人於死者，處無期徒刑或7年以上有期徒刑，致重傷者，
處3年以上10年以下有期徒刑。
第1項之未遂犯罰之。
附件：
臺灣臺北地方法院刑事判決                98年度訴字第80號
公  訴  人  臺灣臺北地方法院檢察署檢察官
被      告  乙○○  男  33歲（民國○○年○月○日生）
                    身分證統一編號：Ｚ000000000號
                    住臺北縣淡水鎮水源里楓樹湖22號
                    居臺北市○○路○段449之1號
            甲○（原名呂淑惠）
                    女  39歲（民國○○年○○月○○日生）
                    身分證統一編號：Ｚ000000000號
                    住桃園縣平鎮市○○路78巷1號
                    寄：臺北市○○路○段449之1號
共      同
選任辯護人  郭承昌律師
被      告  丙○○  男  27歲（民國○○年○月○○日生）
                    身分證統一編號：Ｚ000000000號
                    住桃園縣龜山鄉○○村○○街205巷60號
                    居桃園縣龜山鄉○○村○○○街8號
上列被告因妨害自由等案件，經檢察官提起公訴（97年度偵字第
4039號），本院判決如下：
    主    文
乙○○、甲○共同以非法方法，剝奪人之行動自由，各處有期徒
刑陸月，如易科罰金，均以新臺幣壹仟元折算壹日。
丙○○無罪。
    犯罪事實
一、乙○○與甲○（原名：呂淑惠）前為配偶關係，乙○○經營
    買賣進口車之故，經友人郭啟倫介紹因而認識丁○○，丁○○於民國96年8月初某日向乙○○、郭啟倫表示投資臺中市
    區房屋買賣獲利不錯，若乙○○有興趣投資可獲取相當報酬
    ，遂邀同乙○○一同投資，經乙○○聯繫甲○後，甲○遂攜
    帶存摺自臺北南下臺中，並於96年8月10日自臺中市某處中
    國信託商業銀行領取現金新臺幣（下同）60萬元交給乙○○
    ，由乙○○於臺中市某處將其中30萬元交予丁○○作為房屋
    買賣投資款，其餘部分則作為與友人郭啟倫、丁○○等人於
    臺中市區酒店飲酒作樂之用。嗣於96年8月14日，郭啟倫因
    招待丁○○、黃國樑等人一同北上至臺北市富豪酒店玩樂，
    並投宿於臺北市中山區○○○路419號薇閣汽車旅館（下稱
    薇閣旅館），而就相關花費認乙○○因與丁○○投資房地產
    可能有相當獲利，遂認乙○○亦有分攤酒店玩樂費用之必要
    ，而通知乙○○至富豪酒店支付消費款項及部分薇閣旅館住
    宿款項，乙○○遂至酒店後即與郭啟倫、丁○○、黃國樑、
    丙○○及數名酒店小姐等人一同返回薇閣旅館繼續飲酒作樂
    ，迨於同日24時許，甲○亦前往薇閣旅館，席間得知丁○○
    並未實際將上開30萬元之款項用於投資不動產買賣之用，甲○遂要求乙○○將該筆款項取回，乙○○、甲○乃於薇閣旅
    館某房間內與丁○○討價還價，因丁○○表示沒錢，詎甲○
    、乙○○為取回投資款及之前於酒店消費招待丁○○部分花
    費，竟與另3名真實姓名年籍不詳之成年男子，待郭啟倫、
    黃國樑與酒店女子離開上開房間後，共同基於剝奪人之行動
    自由、使人行無義務之事之犯意聯絡，由甲○及該3名真實
    姓名年籍不詳之成年男子分持不詳物品或徒手方式，毆打丁○○，以此群起持物或徒手毆打之強暴方法，並使丁○○受
    有頭部外傷、左顳部擦傷、左手背及兩側下肢多處瘀青等傷
    害，使丁○○心有畏懼恐生危害遂未敢貿然離去，而剝奪丁○○之行動自由，丁○○自認該返還投資款，乃簽發票號FC
    A0000000號、金額30萬元之支票1張，作為返還投資款之用
    ，然乙○○、甲○認尚有酒店消費招待丁○○部分花費未取
    回，遂承前犯意，且因丁○○畏懼繼續遭人毆打，遂同意由
    甲○將置放於丁○○皮包內，本為丁○○欲開立交付與黃國
    樑所用之票號FCA0 000000號、金額50萬元之支票1張取出，
    作為支付酒店消費招待丁○○部分花費之用，丁○○並交出
    車牌號碼5155-KY號黑色賓士車輛鑰匙，而使丁○○行無義
    務之事，又甲○、乙○○為擔保上開50萬元之款項確實支付
    ，復與該3名真實姓名年籍不詳之成年男子承前犯意，由該3
    名真實姓名年籍不詳之成年男子，將丁○○押入其所有之車
    牌號碼5155 -KY號黑色賓士車輛內，移往薇閣旅館另處房間
    ，由該3名真實姓名年籍不詳之成年男子跟隨在旁看管，以
    此方式接續限制丁○○之行動自由，並由甲○書寫擬撰保管
    條、讓渡書內容後，交由丁○○簽名完成車牌號碼5155-KY
    號黑色賓士車輛讓渡書、保管條，再於不詳時點交由不知情
    之丙○○於上開讓渡書、保管條上簽名用印，並由甲○、乙○○持有該讓渡書、保管條以確保債權，丁○○則於翌（15
    ）日凌晨6時許始步行離開薇閣旅館前往王子飯店，並隨即
    由不詳年籍姓名之人將上開車輛駕駛至王子飯店交還丁○○
    ，丁○○隨即駕駛上開車輛返回臺中市，前後遭乙○○、甲○等人剝奪行動自由達6小時許。丁○○於15日晚間23時50
    分許持健保卡至位於臺中市區之林新醫院驗傷，復於同年月
    16日再度北上，透過郭啟倫約同乙○○、甲○處理上開爭議
    ，並向甲○取回上開讓渡書、保管條。
二、案經丁○○訴由臺北縣政府警察局板橋分局報告臺灣臺北地
    方法院檢察署檢察官偵查起訴。
    理    由
壹、程序方面：
一、證人即告訴人丁○○於警詢之證述為被告以外之人於審判外
    之陳述，被告乙○○、甲○及其辯護人於準備程序時主張為
    審判外之陳述，依刑事訴訟法第159條第1項規定，自無證據
    能力。
二、按檢察官職司追訴犯罪，就審判程序之訴訟構造言，檢察官
    係屬與被告相對立之當事人一方，偵查中對被告以外之人所
    為之偵查筆錄，或被告以外之人向檢察官所提之書面陳述，
    性質上均屬傳聞證據。自理論上言，如未予被告反對詰問、
    適當辯解之機會，一律准其為證據，似有違當事人進行主義
    之精神，對被告之防禦權亦有所妨礙；然而現階段刑事訴訟
    法規定檢察官代表國家偵查犯罪、實施公訴，必須對於被告
    之犯罪事實負舉證之責，依法其有訊問被告、證人及鑑定人
    之權，證人、鑑定人且須具結，而實務運作時，偵查中檢察
    官向被告以外之人所取得之陳述，原則上均能遵守法律規定
    ，不致違法取供，其可信性極高，為兼顧理論與實務，乃於
    修正刑事訴訟法時，增列第159條之1第2項，明定被告以外
    之人（含被害人、證人等）於偵查中向檢察官所為陳述，除
    顯有不可信之情況者外，得為證據，於92年9月1日施行（最
    高法院93年度台上字第2397號判決意旨參照）。證人丁○○
    、郭啟倫、謝運銘於偵查中之證述，檢察官並未對之違法取
    供，且於供前對之諭知具結義務及偽證之處罰，渠等於偵查
    中向檢察官所為之陳述，經查並無顯不可信之情況，自有證
    據能力。
三、再按偵查係採糾問原則，由檢察官主導，重在合目的性之追
    求，而「詰問」乃偵查程序之一部，除預料證人、鑑定人於
    審判時不能訊問之情形外，檢察官可視實際情況，決定是否
    命被告在場，讓被告得親自詰問證人、鑑定人，此為刑事訴
    訟法第248條所明定，故刑事訴訟法第159條之1第2項所指得
    為證據之被告以外之人於偵查中向檢察官所為之陳述，其證
    據能力不因偵訊證人、鑑定人當時被告不在場，未親自詰問
    證人、鑑定人而受影響，僅於審判期日該證據須經合法調查
    （包括交互詰問程序），始得作為判斷之依據（最高法院97
    年度台上字第603號判決意旨參照）。證人丁○○、郭啟倫
    、謝運銘、郭承昌於偵查中之證述既經具結，縱於偵查中未
    經交互詰問，其證據能力自不受影響。且本院已傳喚證人丁○○、郭啟倫到庭實施交互詰問，另被告乙○○、甲○、丙○○，及被告乙○○、甲○之辯護人就證人郭啟倫、謝運銘
    、郭承昌於偵查中之證述，就證據能力均未表示爭執（本院
    98年6月19日審理程序筆錄），均有證據能力，合先敘明。
四、證人即共同被告乙○○、甲○、丙○○於警詢時之證述，及
    本判決下引之書面陳述證據，雖係審判外之陳述，屬傳聞證
    據，惟被告乙○○、甲○、丙○○及被告乙○○、甲○之辯
    護人知上開證據資料為傳聞證據，但於本院均不予爭執，且
    迄至言詞辯論終結前未再聲明異議，並就共同被告丙○○於
    本院行交互詰問補正所含詰問權欠缺之瑕疵，俾完足成為合
    法調查之證據。本院審酌上開證人於警詢陳述時較少權衡利
    害關係，該證據資料以及其他書面陳述製作時之情況，尚查
    無違法不當及證明力明顯過低之瑕疵，認為以之作為證據應
    屬適當，揆諸前開法律規定與說明，爰依刑事訴訟法第159
    條之5規定，認前揭證據資料均有證據能力。
貳、被告乙○○、甲○有罪部分：
一、訊據被告乙○○、甲○固皆坦承於前開時、地與丁○○協調
    債務糾紛並取得上開支票，並由被告甲○撰寫保管條、讓渡
    書內容後，交由丁○○、丙○○簽名之事實，惟均矢口否認
    有何共同剝奪人之行動自由、使人行無義務之事及傷害犯行
    。
    (一)被告乙○○辯稱略以：案發當時丙○○是跟丁○○的另外
      買賣汽車糾紛，跟伊沒有關係，他是丁○○的朋友。丁○○欠伊的錢，30萬軋票後有兌現，另外50萬的部分丁○○
      叫伊不要軋票，而且伊沒有逼迫丁○○開立票據，票是丁○○開給伊的，伊說要現金，因為給丁○○的是現金，後
      來伊拿票的原因，是因為丁○○說他沒有錢，伊跟他要錢
      的時候口氣很不好沒錯，但是沒有打他；8月14日當天是
      郭啟倫打電話給伊，說錢是伊在賺，都是郭啟倫在花錢請
      丁○○，要伊分擔一點錢，所以他們當天去富豪酒店花錢
      的時候，帳單都是算在伊頭上，伊有去薇閣旅館找丁○○
      ，那天是談房屋預付款的事，因為丁○○說一共要付300
      萬的頭期款，而且房子都還沒有蓋，那時候伊先去，甲○
      後來才到，當時伊有打電話跟甲○聯絡，說丁○○沒有辦
      法提出什麼證明，丁○○只拿了一張30萬的證明給伊，但
      不是伊的名字，那天伊就跟丁○○表示交給他的是60萬元
      ，是伊在臺中的中國信託領錢的，因為丁○○後來上來臺
      北玩，他跟伊說身上沒有帶現金出來，現金都在臺中，伊
      就借他錢，3、5萬這樣借，丁○○、郭啟倫、丙○○還有
      伊不認識的人他們去酒店喝酒云云。
    (二)被告甲○則以：乙○○跟丁○○他們到臺北的那天，乙○○叫伊補足300萬，所以又要伊拿了240萬出來，伊覺得很
      奇怪，怎麼可以因為陌生人的話，就拿錢出來，丁○○在
      這過程中，又不斷跟乙○○要錢，伊覺得這很像碰到詐騙
      集團，所以伊就要求乙○○跟臺中的朋友確認，而且丁○○拿了錢，也沒有拿去簽約，8月14日當天郭啟倫叫乙○○去薇閣旅館，伊後來去薇閣旅館找乙○○，順便叫乙○○跟丁○○要錢，伊當場也有跟丁○○說要把錢拿回來，
      說「你又沒有去訂房子，也沒有帶我去簽約，是不是應該
      還錢給我們」，丁○○就開票給伊，伊跟他說是不是要拿
      現金給我，結果丁○○就說要開票，伊去的時候，乙○○
      、丁○○跟郭啟倫就在討論說票要怎麼開，討論的結果，
      就是票要開兩張，1張30萬、1張50萬，當天也沒有什麼口
      氣不太好，因為他們都在喝酒，伊也沒有拿酒瓶打丁○○
      ，那天氣氛也滿開心的，而且過2天之後，丁○○還約伊
      去薇閣旅館玩，是在8月16日的時候，伊並沒有覺得這件
      事情很怪，伊在8月16日也沒有拿什麼東西還丁○○，事
      後丁○○還有來臺北找郭啟倫玩，也是住在薇閣旅館。後
      來丁○○有打電話說8月30日那張票先不要軋票，96年8、
      9月的時候，丁○○還常常打電話給伊，口氣也沒有不好
      ，所以這件事情伊覺得很莫名其妙云云置辯。
二、經查：
    (一)告訴人丁○○向被告乙○○、證人郭啟倫表示投資臺中市
      區房屋買賣獲利不錯，若乙○○有興趣投資可獲取相當報
      酬，遂邀同被告乙○○一同投資，經被告乙○○聯繫被告
      甲○後，被告甲○遂攜帶存摺自臺北南下臺中，並於96年
      8 月10日自臺中市某處中國信託商業銀行領取現金60萬元
      交給被告乙○○，由被告乙○○於臺中市某處將其中30萬
      元交予告訴人丁○○作為房屋買賣投資款，並多次一同前
      往臺中市酒店消費，嗣於96年8月14日，證人郭啟倫因招
      待告訴人丁○○、黃國樑等人一同北上至臺北市富豪酒店
      玩樂，而就相關花費認被告乙○○因與告訴人丁○○投資
      房地產可能有相當獲利，遂認乙○○亦有分攤酒店玩樂費
      用之必要，而通知乙○○至富豪酒店支付消費款項及薇閣
      旅館住宿部分款項，又丁○○確有取得房屋買賣價金30萬
      元後，並未交付予建設公司等情，業經證人即告訴人丁○○於本院審理時到庭證述詳實（見本院卷第93至105頁、
      第200頁至第206頁），並有銀行存摺明細、陽信商業銀行
      97年9月3日陽信總信卡字第9700012061號函及所附信用卡
      消費明細表附卷可參（見本院卷第111頁、97年度偵字第
      4039號卷第154至155頁，下稱偵卷）。
    (二)告訴人丁○○於96年8月14日晚間簽發票號FCA0000000號
      、金額30萬元之支票1張交與被告乙○○、甲○作為返還
      上開房屋買賣投資款之用；此外。被告甲○、乙○○亦持
      有告訴人所開立票號FCA0000000號、金額50萬元之支票1
      張；而上開支票中，其中30萬元部分經以被告乙○○名義
      提示後兌現，而另金額50萬元部分支票雖經提示，然未兌
      現，並均由被告甲○取得代收票據明細表，並經臺北縣政
      府警察局板橋分局於97年1月29日搜索被告甲○處所時查
      獲。又由甲○書寫保管條、讓渡書內容後，交由告訴人丁○○、證人丙○○簽名並按捺指印；告訴人丁○○係於96
      年8月15日晚間23時50分許，因受有頭部外傷、左顳部擦
      傷、左手背及兩側下肢多處瘀青等傷害，而持健保卡前往
      林新醫院驗傷等情，除據被告乙○○、甲○就保管條、讓
      渡書內容為被告甲○所書寫部分坦承不諱外（見本院卷第
      171頁），並有診斷證明書影本、讓渡書影本、保管條影
      本、代收票據明細表2紙、支票存根影本2紙、林新醫院98
      年3月18日函附之病歷影本1份、中央健康保險局中區分局
      98年4月2日健保中費三字第0984055155號函附之上傳就醫
      資料查詢作業系統、臺北縣政府警察局板橋分局於97 年1
      月29日扣押筆錄等見附卷可稽（見偵卷第37頁、第44 至
      48頁、第50頁、本院卷第116至122頁、第126至127頁），
      而關於上開保管條、讓渡書之書寫過程方式，核與證人丙○○之證述相符（見本院卷第211頁），亦可認定為真正
      。
    (三)證人郭啟倫並證稱，「丁○○有找我一起投資，他所說投
      資報酬率聽起來不錯，被告乙○○有在場。」、「（問：
      被告乙○○有決定與丁○○一起投資或委由丁○○買臺中
      的房地產？）有，我有在場，我知道被告乙○○有把錢拿
      給丁○○，丁○○說投資這個不錯，要被告乙○○來投資
      ，有錢大家一起賺。」、「（問：你說你有看到被告乙○○交錢給丁○○，交多少錢你有印象嗎？）交30萬現金。
      」、「他是打電話要他太太甲○拿錢下來臺中。」、「（
      問：96年8月14日當日被告乙○○有去薇閣嗎？）我打電
      話給被告乙○○，我跟他說臺中的酒店錢都是我支付，臺
      北酒店的錢也是我支出的，你也要幫忙支出一下，乙○○
      到薇閣跟我們會合。」等語（見本院卷第151頁、第153頁
      背面），而證人丁○○則證稱，「當天乙○○和甲○來到
      薇閣汽車旅館找我，甲○跟我說關於台中買房子的事情，
      我是騙他們的，我說沒有這個事情。他們一直說沒有這個
      親家建設公司的存在，就說我欺騙他們，我就跟他們說不
      是這樣... 」等語（見本院卷第94頁背面），是被告乙○○、甲○與告訴人間確因房屋買賣事宜發生爭議，被告乙○○並曾給付丁○○與郭啟倫等人於酒店消費之部分款項
      ，後因房屋買賣未果，而認丁○○應返還房屋買賣投資款
      及招待丁○○玩樂費用款項等情，應可認定。
    (四)參以證人即告訴人丁○○於審理時證稱，「... 他們就是
      不讓我講這個事實，他們一概不承認，然後我就被他們打
      ，我被甲○打比較多，我被打的時候我有用手去擋，誰先
      動手打我，我已經不記得了」、「因為我包包內有帶整本
      支票本，甲○就叫我簽一張30萬元的支票，我認為這是該
      還給他們的，所以我就簽了」、「當初我開30萬票，我是
      覺得該還的，但是其他票是因為我當時被脅迫，不得已才
      開的。」、「（問：那時現場有哪些人？）就是一些乙○○、甲○帶來的朋友。這些朋友是96年8月14日深夜12時
      許跟著乙○○、甲○一起進來的。不含乙○○、丙○○、
      甲○，其他人大概有3、4個大男生，好像有女生，但是我
      不認識。我自己的人本來有郭啟倫、一些女生，郭啟倫在
      乙○○、甲○他們來，講這個事情的時候，律師還沒有來
      的時候，郭啟倫就先離開了。」、「而在我印象中甲○出
      手比較多。」、「（問：後來在你簽完支票後，發生何事
      ？）... 當時那個車庫裡面的車是我的車子，他們帶來的
      不認識的男子就把我的車子開出車庫，我是坐在後面的正
      中間，旁邊還有兩個人也是他們帶來我不認識的人，然後
      就換到另外的房間...，然後就3個不認識的男子不讓我出
      去，直到過了5、6個鐘頭後，他們才讓我走。」、「（問
      ：當時有任何人要你簽你當天所開的那輛賓士車的讓渡書
      等文件嗎？）是，是在換新房間後，丙○○、甲○、乙○○3人一起進來該新房間，我已經忘記是誰開口要我簽這
      文件，也不記得是誰拿文件給我簽的，當時我簽了兩張文
      件，而且該兩張文件是他們拿進來前就已經先寫好，我只
      是在上面寫姓名、身分證字號、按指印。」、「他們要我
      簽名的時候，上面受讓人欄、被保管人乙方都還沒有丙○○的簽名，那些字丙○○的簽名等何時填寫上去的我不知
      道。」、「（問：後來你的車子、證件有還給你嗎？）我
      96年8月15日離開薇閣汽車旅館後，我就打電話給黃國樑
      ，我希望他幫忙，黃國樑過了十幾分鐘，就打電話給我，
      說有人會開我的車子到薇閣汽車旅館附近的王子飯店把車
      還我，叫我去王子飯店等，我就走去王子飯店等，有位比
      我年輕的男子把車子開來還我。」、「（問：你自從來台
      北後，除了在飯店玩，還有無去其他酒店？）有。我不太
      清楚，因為都是丙○○和郭啟倫帶我去的。」、「（問：
      是誰招待？）大部分都是郭啟倫招待，有一天郭啟倫打電
      話給乙○○，說『人家有介紹你買房子，你要來請客』等
      語，我有聽到這句話，乙○○有來付錢。」、「（問：【
      請提示同上偵卷第78頁】，檢察官當天問：乙○○要你簽
      支票，有用強迫的方式，當時你回答：對...，我是被壓
      在地上，只知乙○○、甲○以手及硬物打我，也就是我不
      簽這些東西才打我，這是何意？）是的。...。」、「（
      問：當天在討論到投資糾紛時，有無討論到你們一起吃喝
      玩樂的款項如何清償？）開票時，有討論到。」、「（問
      ：這部分你如何表示？）我說：來臺中是我請客，這部分
      吃喝玩樂的錢我不應該負擔。」、「（問：是誰跟你表示
      吃喝玩樂的錢要你負擔？）乙○○。」、「（問：你賓士
      車的車鑰匙是如何被取走的？）我自己交出來的，在第一
      間的房間。我車子是放在第一間房間的前方，因為不知道
      是怎麼樣的狀態，但應該是我交給他們的。」等語綦詳（
      見本院卷第92至105頁、第203頁）。
    (五)是以證人郭啟倫、丁○○所述關於臺中市區不動產之買賣
      投資過程，被告乙○○、甲○若僅給付證人丁○○30萬元
      投資款，渠等並於投資款發生爭議後，雙方就酒店消費應
      由何人負擔認知不一之情形下，並參酌證人丁○○係於96
      年8月15日晚間23時50分許持健保卡至位於臺中市區之林
      新醫院急診驗傷，有中央健保局提供之丁○○就醫紀錄及
      就診時間、林新醫院98年3月18日函、診斷證明書等件附
      卷可稽（見本院卷第64至65頁、第116至122頁、偵卷第44
      頁），又依林新醫院含附病歷資料所示，證人丁○○確係
      以急診方式入院治療，並於護理紀錄上載有「昨日被人打
      」等語，是前揭診斷證明書應係於案發後隨即至醫院看診
      所取得，又各大醫院之急診醫師應屬輪值而非固定，則證
      人丁○○既係依據林新醫院之急診程序隨機看診，當無取
      得不實之醫生診斷證明之可能，且其所證與遭被告乙○○
      、甲○等人毆打之經過，係頭部遭毆打、雙膝跪地等情，
      核與其所受傷勢相符，自堪認屬實。又證人丁○○既與被
      告乙○○、甲○就上開投資款項發生爭議，若非因被告乙○○、甲○與該3名真實姓名年籍不詳之成年男子分施以
      強暴舉措，證人丁○○豈可能無端於酒酣耳熱之際，自願
      簽立30萬元之支票返還投資款，又交付50萬元之支票作為
      返還其原本已認係受招待之酒店消費費用，且果若被告乙○○、甲○與證人丁○○達成返還上開款項協議，並簽立
      支票給付80萬元，而為被告乙○○、甲○所收訖，證人丁○○又何需進而簽立上開保管條、讓渡書，並交付給被告
      甲○收執，且該保管條上又恰好有50萬元之記載，是被告
      乙○○、甲○確有與3名真實姓名年籍不詳之成年男子分
      持不詳物品或以徒手方式毆打丁○○，致使丁○○受有頭
      部外傷、左顳部擦傷、左手背及兩側下肢多處瘀青等傷害
      ，以此強暴方法剝奪丁○○之行動自由，並使其行無義務
      之事之犯罪事實。
    (六)綜析證人丁○○前後證詞，觀之就被告乙○○、甲○部分
      主要內容核屬一致，再以證人丁○○咸與被告乙○○、甲○未有夙怨，就其所開立之30萬元支票部分，並認確有返
      還意願，且讓該紙30萬元之支票兌現，而50萬元支票部分
      經提示後則未兌現，難認其有何攀誣被告乙○○、甲○之
      動機，復經立於證人地位踐行人證法定調查程序，衡情應
      無甘冒偽證刑責而虛捏構陷被告乙○○、甲○之虞，參以
      被告乙○○於準備程序時自稱，要錢時口氣很不好沒錯（
      見本院卷第36頁），暨被告乙○○、甲○歷次於警、偵詢
      及審理時說詞不一，所稱交付金額亦與證人郭啟倫所述親
      身經歷事項未見一致，顯有脫免卸責之情，可徵證人丁○○所指情節應非杜撰，從而被告乙○○、甲○所辯無非事
      後卸責之詞，不足採信。
    (七)次查，被告乙○○於案發時，業知被告甲○及該3名真實
      姓名年籍不詳之成年男子欲達索還房屋買賣投資款、酒店
      消費之費用之目的，而憑恃強暴方式剝奪證人丁○○之行
      動自由，足見被告乙○○、甲○就上述犯行全部本有共謀
      而後相互利用各自分擔犯行等情灼然，亦堪認被告乙○○
      、甲○及該3名真實姓名年籍不詳之成年男子共同以自己
      犯罪意思聯絡而全部、一部參與犯罪構成要件或參與犯罪
      構成要件以外行為，自難徒以個人未為所有犯行犯罪構成
      要件行為卸免共同正犯之責。再者，遍閱證人丁○○於檢
      察官偵訊、本院審理中敘述於遭受毆打時，除被告乙○○
      、甲○以外之共犯人數若干未能確定實為3名抑或4名，考
      量時值情勢緊張未能詳記細節，無由遽臆測推論起訴書所
      載人數，揆以證據有疑利於被告之證據法則，及證人丁○○所稱其後遭3名成年男子押往其他房間等語以觀，本院
      委以嚴謹擇取證人丁○○所陳參與毆打之共犯人數採認3
      名。
    (八)另證人陳宜君於本院審理時雖證稱，於96年8月14日未看
      見有何鬥毆情事等語（見本院卷第144頁背面），然證人
      陳宜君於參與宴飲席間，中途即與證人丁○○之友人黃國
      樑一同離開，已忘記有無回到原本被告乙○○、甲○與丁○○及其餘人等飲酒聊天所在之房間，也未看見有人於上
      開房間書寫文件，業據其於審理時證述明確（見本院卷第
      147頁背面），是其非全程在場親身經歷案發時現狀之人
      ，自不得據此為有利於被告乙○○、甲○之認定。
    (九)綜上所述，被告乙○○、甲○此部分犯行堪以認定，應予
      依法論科。
三、按，刑法第302條之妨害自由罪，係妨害他人自由之概括的
    規定，故行為人具有一定目的，以非法方法剝奪人之行動自
    由者，除法律別有處罰較重之規定（例如略誘及擄人勒贖等
    罪），應適用各該規定處斷外，如以使人行無義務之事，或
    妨害人行使權利為目的，而其強暴脅迫復已達於剝奪人行動
    自由之程度，即只成立本罪，不應再依同法第304條論處。
    誠以此項使人行無義務之事，或妨害人行使權利之低度行為
    ，應為非法剝奪人之行動自由之高度行為所吸收，不能以其
    目的係在使人行無義務之事，或妨害人行使權利，認為係觸
    犯刑法第302條第1項及第304條第1項之二罪名，而依同法第
    55條從一重處斷（最高法院93年度台上字第3309號判決）。
    又該條所謂非法方法，當包括強暴、脅迫、恐嚇等足以剝奪
    他人行動自由之情事在內，故剝奪他人行動自由所實施非法
    方法，其低度之普通傷害、恐嚇、強制行為均應為妨害自由
    之高度行為所吸收，僅應論以刑法第302條第1項之妨害自由
    一罪；縱合於刑法第277 條傷害罪之情形，仍應視為剝奪他
    人行動自由之部分行為，不應再論以該傷害罪。是核被告乙○○、甲○所為，均係犯刑法第302條第1項剝奪人之行動自
    由罪。其等於妨害丁○○之行動自由過程中以毆打之強暴手
    段令丁○○簽發支票、提出其所有包包、交付其原本欲開立
    予黃國樑之支票、汽車鑰匙，簽立讓渡書、保管條等強制行
    為，均為其等剝奪人之行動自由之部分行為，不另論以刑法
    第304條第1項之強制罪、同法第277條第1項之傷害罪。被告
    乙○○、甲○及該3名真實姓名年籍不詳之成年男子間就上
    揭犯行，均有犯意聯絡與行為分擔，均應論以共同正犯。檢
    察官以被告乙○○、甲○所為強制罪、傷害罪及剝奪人之行
    動自由罪間，犯意個別，應分論併罰，惟如前述，被告乙○○、甲○係以群起圍毆告訴人為強暴方法，而剝奪告訴人之
    行動自由，渠等造成告訴人受有傷害，乃施強暴之當然結果
    ，應不另論以同法第277條第1項傷害罪，而渠二人與另3名
    真實姓名年籍不詳之成年男子使告訴人行無義務之事，為剝
    奪告訴人行動自由之部分行為，亦不另論同法第304條之強
    制罪，故檢察官就此容有誤會。爰審酌被告乙○○、甲○犯
    罪動機雖在追討投資款項及於酒店消費之費用，然不思循合
    法管道解決糾紛，竟以暴力毆打證人丁○○，法治觀念明顯
    偏差，且嚴重危害社會秩序，併其犯罪手法、傷勢程度、犯
    後態度以及共犯結構所處地位、參與程度等一切情狀，分別
    量處如主文所示之刑，並均諭知易科罰金之折算標準。又被
    告乙○○、甲○及該3名真實姓名年籍不詳之成年男子所持
    之傷害證人丁○○之不詳物品，因未據扣案，且無證據證明
    屬被告乙○○、甲○或另3名真實姓名年籍不詳之共犯所有
    ，爰不予宣告沒收。
四、另公訴意旨雖以，被告乙○○、甲○於案發時並有取走丁○○包包內現金3萬元，身分證、健保卡、汽車行照等證件，
    因認此部分亦涉有刑法第304條之強制罪嫌。惟查，證人丁○○係於翌（15）日晚間23時50分許即持健保卡至位於臺中
    市區之林新醫院驗傷等情，有林新醫院98年3月18日函附之
    病歷影本1份、中央健康保險局中區分局98年4月2日健保中
    費三字第0984055155號函附之上傳就醫資料查詢作業系統附
    卷可稽，參以證人丁○○於審理時所證稱，「（問：8月14
    日當天究竟有無在場的人拿走你的健保卡？）因為我的行照
    駕照那些東西放在車上，健保卡會和行照駕照放在一起，所
    以我的認知是他們一起拿走了。」、「（問：依你之前所述
    ，你的健保卡是在8月14日當天被告甲○他們從你的隨身包
    包拿走，在8月16日他們才還給你，那你健保卡究竟是在你
    的隨身包包被拿走，還是放在車上被拿走？）這部分我有點
    模糊，我認知是我放在一起，因為我當時被打完，精神上已
    經很模糊，但我的認知是我東西都放在一起。」、「（問：
    依法院依職權向林新醫院及健保局調取之資料顯示，你在96
    年8月15日深夜至翌日在林新醫院急診時，是使用你個人的
    健保卡就醫，為何你說你的健保卡是在8月16日甲○他們才
    還給你？）因為當初我認為我的東西都放在一起，報案時間
    距離案發時間已經有一段時間了，所以我搞混了，我認知說
    他們拿給我是那些東西，我忘記當初去急診是用健保卡，當
    時我模糊了，我認知我的東西都放在一起，我報案時也是這
    樣認為。」等語（見本院卷第201頁），是告訴人丁○○前
    於偵查時關於被告乙○○、甲○有自其包包內取走身分證、
    健保卡、汽車行照等證件之證述，核與就醫過程所使用證件
    之客觀事實並非相符；另依證人郭承昌、郭啟倫於偵查時之
    證言可知，均未目睹告訴人所指被告乙○○、甲○所涉取走
    包包內3萬元現金之過程，故此部分唯一證據僅有告訴人之
    指述，並無其他證據可資佐證，而以當時丁○○遭多人毆打
    ，所處環境混亂情形，及本件報案時間相距案發時點已有5
    個月，證人記憶確有混淆可能等情以觀，是關於告訴人指稱
    被告乙○○、甲○取走其包包內現金3萬元，身分證、健保
    卡、汽車行照等證件之證言既有瑕疵，此部分自不能僅憑告
    訴人單一指述作為認定被告乙○○、甲○有罪之證據，惟此
    部分與上開經判決有罪部分，有實質上一行為之關係，爰不
    另為無罪之諭知，併此敘明。
參、被告丙○○無罪部分：
一、公訴意旨略以：被告丙○○、乙○○、甲○（被告乙○○、
    甲○部分見前述）共同基於傷害及強暴脅迫使人行無義務之
    事之犯意聯絡，於96年8月14日22時許，藉招待丁○○北上
    至臺北知名酒店玩樂之名義，夥同其他五名姓名年籍不詳之
    成年男子，進入丁○○在臺北市○○○路419號薇閣汽車旅
    館（下稱薇閣旅館）住宿之房間，逼迫丁○○返還訂金及由
    乙○○在臺北與臺中酒店所支出之費用，丁○○不從，被告
    乙○○、呂淑惠及丙○○即與其中一名姓名年籍不詳成年男
    子分持玻璃瓶敲打丁○○頭部或徒手毆打丁○○，造成丁○○頭部外傷、左顳部擦傷、左手背及兩側下肢多處瘀青之傷
    害，丁○○因而簽立面額30萬元之支票1張（票號FCA000000
    0號），並由呂淑惠強取丁○○之隨身包包1個及包包內面額
    50萬元之支票1張（票號FCA0000000號）、現金約3萬元、身
    分證、健保卡、汽車行照等證件；復由丙○○強令丁○○簽
    立關於丁○○所有車號5155-KY號黑色賓士車輛之汽車讓渡
    書與保管條各1紙；隨後乙○○、呂淑惠及丙○○又基於妨
    害自由之犯意聯絡，強押丁○○進入丁○○所有之車號5155
    -KY號黑色賓士車輛，轉往薇閣旅館另一房間，丙○○隨即
    將丁○○所有之上開車輛開走而離開上址，乙○○則於丁○○更換房間後，令三名姓名年籍不詳之成年男子看管並限制
    丁○○行動自由後即離去。嗣於同月15日上午6時許，始釋
    放丁○○，並由姓名年籍不詳之人歸還車號5155-KY號黑色
    賓士車輛汽車及讓渡書與保管條；迨於同月16日上午10時許
    ，乙○○方歸還丁○○所有之身分證、健保卡及汽車行照；
    至票號FCA0000000號面額30萬元之支票經乙○○提領兌現，
    票號FCA0000000號，面額50萬元之支票則於提示後，因丁○○未將款項存入支票帳戶造成跳票而未兌現，因認被告丙○○涉有刑法第277條第1項傷害罪嫌、第304條強制罪嫌、第
    302條第1項之非法方法剝奪人之行動自由罪嫌。
二、按犯罪事實應依證據認定之，無證據不得認定犯罪事實，又
    不能證明被告犯罪者，應諭知無罪之判決，刑事訴訟法第15
    4條第2項及第301條第1項分別定有明文。而所謂認定犯罪事
    實之證據，係指足以認定被告確有犯罪行為之積極證據而言
    ，該項證據自須適合於被告犯罪事實之認定，始得採為斷罪
    資料，如未能發現相當證據，或證據不足以證明，自不能以
    推測或擬制之方法，以為裁判之基礎（參照最高法院29年上
    字第3105號、40年台上字第86號及30年上字第816號判例意
    旨）。次按告訴人之告訴，係以使被告受刑事訴追為目的，
    是其陳述是否與事實相符，仍應調查其他證據以資審認（參
    照最高法院52年台上字1300號判例）。
三、經查：
    (一)被告丙○○係透過證人郭啟倫介紹，因而認識告訴人丁○○，96年8月14日當日是由黃國樑約同告訴人丁○○北上
      臺北喝酒，並由證人郭啟倫找被告丙○○一同飲酒，被告
      丙○○曾經表示要買賓士車，而被告丙○○與告訴人丁○○無任何財物糾紛，係與證人郭啟倫、丁○○一同於96年
      8月14日於酒店消費後，由證人郭啟倫聯絡被告乙○○前
      往酒店付款等情，業據證人郭啟倫、丁○○證述明確（見
      本院卷第93頁背面、第151頁至153頁、第203頁背面），
      是被告丙○○與告訴人間既無任何債務糾紛，亦未分擔96
      年8月14日之酒店消費支出，及至薇閣旅館飲酒玩樂費用
      ，再由被告丙○○之參與96年8月14日之飲宴，係由證人
      郭啟倫所邀約，且由參與當日酒店消費之成員，原不包括
      被告乙○○、甲○，而被告乙○○、甲○係於酒店消費後
      ，陸續至薇閣旅館，並參酌前開告訴人所開立之支票均由
      被告乙○○、甲○所持有、兌現等情以觀，是證人丁○○
      於審理時所述「丙○○是和甲○、乙○○一起到薇閣汽車
      旅館」云云（見本院卷第95頁背面），應屬有誤，且與同
      日上開證述內容前後不符。再衡之被告丙○○有無參與上
      開犯行之動機，已屬有疑之情，自難據為被告丙○○不利
      之認定。
    (二)又依據證人丁○○於審理時所證，「（問：在第一個房間
      裡面，你能確認到底幾個人出手打你，為何你在偵查中表
      示黃國樑有打你，郭啟倫有無打你你不清楚，到底是誰出
      手打你？）我記得是被告甲○先出手，因為我那時候已經
      在做防衛的動作，我已經是跪著的，但後面陸陸續續有人
      再打，大約兩三人。我確定黃國樑、郭啟倫沒有打我，我
      偵查中應該沒有講。」、「（問：【提示97年度偵字第40
      39號卷第78頁】你當時是這樣表示，郭啟倫有無打我我不
      知道，乙○○、甲○、丙○○、黃國樑他們是陸陸續續進
      來打我？）我當初這樣講的原因是因為當初的認知是他們
      陸陸續續進來，我能確定郭啟倫、黃國樑是沒有打我。」
      、「（問：你能否確認被告丙○○有無動手打你？）不太
      能確認他是否有打我。」等語明確（見本院卷第201頁背
      面至202頁），是證人即告訴人丁○○就被告丙○○有無
      參與毆打之犯行，於警詢、偵查及本院審理時供述前後不
      一，是其於警詢、偵查中關於被告丙○○所參與犯行部分
      之指述亦有瑕疵，自非可採。
    (三)被告丙○○固坦承確於上開保管條、讓渡書上簽名並按捺
      指印，且有駕駛車牌號碼5155-KY號黑色賓士車輛等情，
      然證人丁○○亦證稱，「（問：被告丙○○有無叫你寫支
      票？）沒有。」、「（問：這張讓渡書上面受讓人欄的丙○○是誰簽名的，你是否知道？）我不知道，當初拿這兩
      張來房間的時候，我只是在下面簽名，受讓人部分是否已
      經簽好名字我不確定。」、「（問：當初是何人拿讓渡書
      及保管條要你簽名的？）是在第二間房間，我印象中是三
      個人一起進來，是被告乙○○、被告甲○、被告丙○○。
      我不知道誰開口的，但我知道他們拿進來就是要我做這個
      動作。」、「（問：請你仔細回想，在第二間房間內，看
      管你的人究竟有幾位？）三個，是完全不認識的人。」、
      「（問：在拿讓渡書及保管條讓你簽的時候，被告丙○○
      有無對你說什麼話，或做什麼事？）不記得了。」、「（
      問：讓渡書及保管條你是在96年8月15日或8月16日之後才
      拿到的？）就是我聯絡郭啟倫之後，大約是中午的時候，
      是發生完的隔天上來。就診之後上來的，他們才將讓渡書
      及保管條還給我。」、「（問：讓渡書及保管條是誰交給
      你的？）甲○。」等語（見本院卷第201頁背面至203 頁
      ），核與其於偵查時所指稱，是被告丙○○要其簽當天所
      駕駛車輛之保管條及讓渡書之指述顯不相符（見偵卷第75
      頁），參以保管條、讓渡書既為被告甲○所保管，而被告
      丙○○係一開始即與證人丁○○、郭啟倫至酒店消費，斯
      時並無看管證人丁○○之3名年籍姓名均不詳之男子參與
      情形，亦據證人丁○○證稱「就是一些乙○○、甲○帶來
      的朋友。這些朋友是96年8月14日深夜12時許跟著乙○○
      、甲○一起進來」（見本院卷第95頁），則該3名年籍姓
      名均不詳之男子顯非被告丙○○所帶同赴約飲宴之人，自
      難認毆打丁○○使其行無義務之事，並以非法方法剝奪證
      人丁○○之行動自由之實際行為人，與被告丙○○間有何
      犯意聯絡或行為分擔之情形。
    (四)此外，參以證人郭啟倫所證稱，「（問：被告丙○○在96
      年8月及之後有無跟你說過他本來想要買丁○○的賓士車
      ？）印象中有，被告丙○○有跟我說他要買車，後來我不
      知道他們如何去接觸，我知道被告丙○○要買賓士車，丁○○這台車改裝的不錯，買了不會後悔，可以省改裝費。
      」、「（問：96年8月14日及之前的兩、三天你有親耳聽
      到丙○○開口跟丁○○說要買賓士車嗎？）我不知道日期
      ，但是好像有，後稱應該有這件事情。」、「（問：當時
      他們二人有談到要以多少錢買那台賓士車嗎？）不曉得，
      我印象中他們有在談買賓士車的事情，但是我沒有仔細聽
      ，所以我不知道有無談到多少錢。」等語（見本院卷第15
      4頁、第207頁），及被告丙○○以證人身分於本院審理所
      證述，「（問：你是否還記得在96年8月間駕駛丁○○的
      黑色賓士車，試車的事情？）好像有。」、「（問：鑰匙
      是誰給你的？）丁○○。」、「（問：丁○○拿鑰匙給你
      的時候，乙○○、甲○是否在場？）我開丁○○的車好幾
      次，我不確定。」、「（問：你為何要開丁○○的車試車
      ？）因為那時候大家都開來開去，大家都開賓士車，我開
      S350。」、「（問：丁○○的車有何特別之處為何要試這
      麼多次？）我沒有試很多次。一樣都是出去住在飯店，出
      去買個東西，就開出去。」等語（見本院卷第211頁背面
      至213頁），而證人郭啟倫於本案中雖為避免捲入糾紛，
      而多有迴避直接回答問題之情，然衡諸其所為相關證述應
      無利害關係衡量，較之告訴人丁○○指述應具可信性之情
      以觀，是被告丙○○確有因欲購車或與證人丁○○飲酒作
      樂期間，駕駛證人丁○○車輛進出薇閣旅館，然是否即可
      認依證人丁○○所指述，被告丙○○有參與上開犯行，實
      屬有疑。
    (五)又被告乙○○、甲○於審理中一再陳稱，是因為被告丙○○欲購車，故書立保管條、讓渡書並交由被告丙○○、證
      人丁○○簽名云云，惟綜合上情所示，此部分尚難排除被
      告乙○○、甲○確有利用被告丙○○名義書立該保管條、
      讓渡書後，以作為將來證明渠等所持有之50萬元支票之原
      因關係之可能，然由相關利得歸屬、保管條、讓渡書及支
      票保管情形，實難認被告丙○○所同意出名簽立上開保管
      條、讓渡書之舉措，有何與前開被告乙○○、甲○經本院
      認定有罪部分，有何參與犯罪構成要件之犯行。
四、綜上所述，就公訴意旨認被告丙○○所涉部分犯行，公訴人
    亦未提出適合於證明犯罪事實之積極證據，並說明其證據方
    法與待證之關係，自無從說服本院以形成被告丙○○此部分
    有罪之心證，自不得僅因被告丙○○曾出現於現場，於保管
    條、讓渡書上簽名，及上開證人丁○○有瑕疵之證述，即遽
    認被告丙○○亦涉有如公訴意旨所載之刑法第277條第1項傷
    害罪嫌、第304條強制罪嫌、第302條第1項之非法方法剝奪
    人之行動自由罪嫌，是本院依據被告丙○○與共同被告、證
    人丁○○、郭啟倫間親疏關係、行為動機、利得歸屬等情，
    因認對此存有相當合理性懷疑之存在，無從形成被告丙○○
    有罪之確信。此外，復無其他積極證據足認此部分被告丙○○確有公訴意旨所指犯行，是揆諸首開法條規定及說明，根
    據「罪證有疑，利於被告」之證據法則，應為被告丙○○無
    罪之諭知。
據上論斷，應依刑事訴訟法第299條第1項前段、第301條第1項前
段，刑法第28條、第302條第1項、第41條第1項前段，刑法施行
法第1條之1，判決如主文。
本案經檢察官杜慧玲到庭執行職務。
中    華    民    國    98    年     7    月    22    日
                  刑事第十庭  審判長法  官  林春鈴
                                    法  官  謝昀璉
                                    法  官  呂煜仁
上正本證明與原本無異。
如不服本判決應於收受送達後10日內向本院提出上訴書狀，並應
敘述具體理由；其未敘述上訴理由者，應於上訴期間屆滿後20日
內向本院補提理由書（均須按他造當事人之人數附繕本）「切勿
逕送上級法院」。告訴人或被害人如對於本判決不服者，應具備
理由請求檢察官上訴，其上訴期間之計算係以檢察官收受判決正
本之日期為準。
                                    書記官  曹尚卿
中    華    民    國    98    年    7     月    22    日
附錄本案論罪科刑法條
中華民國刑法第302條
（剝奪他人行動自由罪）
私行拘禁或以其他非法方法，剝奪人之行動自由者，處5年以下
有期徒刑、拘役或300元以下罰金。
因而致人於死者，處無期徒刑或7年以上有期徒刑，致重傷者，
處3年以上10年以下有期徒刑。
第1項之未遂犯罰之。

司法院資訊處製作；財團法人民間司法改革基金會備份。
